臺灣板橋地方法院刑事判決　　　　　　　　　　　　　九十二年度重訴字第四○號
　　公　訴　人　臺灣板橋地方法院檢察署檢察官
　　被　　　告　丙○○
　　選任辯護人　周佳弘律師
　　　　　　　　蔡明熙律師
右列被告因違反毒品危害防制條例等案件，經檢察官提起公訴（九十二年度偵字第二
○六二七號），及移請併案審理（九十二年度偵字第二一五九四號），甲○判決如左
：
    主      文
丙○○共同運輸第一級毒品，處無期徒刑，褫奪公權終身。
扣案海洛因拾包（淨重合計貳仟陸佰玖拾肆公克、純度百分之七十六點一二、純質淨
重合計貳仟零伍拾點陸柒公克）、供夾藏海洛因所用「ＰＵＲＥＦＯＯＤＳ　ＣＯＲ
ＮＥＤ　ＢＥＥＦ」罐頭拾只、塑膠袋貳只、0000000000號行動電話壹具
、0000000000號行動電話壹具、0000000000號行動電話壹具、
0000000000號行動電話壹具、0000000000號行動電話壹具、0
000000000號臺灣大哥大行動電話易付卡壹片、指示戊○○購買牛肉罐頭之
紙條壹張等均沒收，前開海洛因並銷燬之。
    事      實
一、丙○○明知海洛因係毒品危害防制條例第二條第二項第一款所列第一級毒品，並
    經行政院公告為甲類第四款之管制進出口物品，不得運輸，亦不得私運進口，竟
    接受綽號「小鄭」之成年男子（真實姓名待查，未據起訴）之指使，偕丁○○（
    已審結）於民國九十二年十一月四日一同搭乘中華航空公司ＣＩ六九五號班機飛
    往泰國曼谷市，與「小鄭」會合議定共同走私運輸第一級毒品海洛因進入臺灣之
    分工計畫後，基於犯意之聯絡，由丁○○於九十二年十一月六日先行返回臺灣，
    安排不知情之戊○○（已據檢察官處分不起訴確定）於九十二年十一月七日前往
    菲律賓馬尼拉市從事伴遊工作，同時囑咐戊○○代為購買「ＰＵＲＥＦＯＯＤＳ
    　ＣＯＲＮＥＤ　ＢＥＥＦ」品牌標示之牛肉罐頭十只攜回臺灣，戊○○抵達菲
    律賓馬尼拉市，由與「小鄭」間亦有前開犯意聯絡之成年男子「ＴＯＮＮＹ」（
    真實姓名不詳，未據起訴）接機入住ＡＢＣ飯店，戊○○於九十二年十一月八日
    伴隨「ＴＯＮＮＹ」及另一成年男子「ＭＩＣＫＥＡＬ」一同逛街、吃飯，並同
    至當地某購物商場購買「ＰＵＲＥＦＯＯＤＳ　ＣＯＲＮＥＤ　ＢＥＥＦ」品牌
    標示罐頭十只及其他食品，「ＴＯＮＮＹ」則自願將戊○○等所購前開物品先行
    拿到停放在停車場之交通工具內放置，留下戊○○及「ＭＩＣＫＥＡＬ」繼續在
    購物商場內遊逛、購物，返回ＡＢＣ飯店時亦係戊○○及「ＭＩＣＫＥＡＬ」先
    回房間休憩，所購物品由「ＴＯＮＮＹ」處理，「ＴＯＮＮＹ」即利用物品離戊○○視線之機會，將戊○○所購買前開罐頭調換為「小鄭」所有夾藏海洛因十包
    之「ＰＵＲＥＦＯＯＤＳ　ＣＯＲＮＥＤ　ＢＥＥＦ」品牌標示罐頭十只，致使
    不知情之戊○○將夾藏有海洛因之罐頭分裝在二只塑膠袋內再置於行李中攜行，
    於九十二年十一月九日搭乘中華航空公司ＣＩ六三二號班機返回臺灣，而運輸前
    開毒品海洛因進入中華民國境內，且於九十二年十一月九日中午十二時五十分許
    抵達桃園中正國際機場；丙○○則承前犯意聯絡，於九十二年十一月六日由泰國
    曼谷市逕赴菲律賓馬尼拉市等候，於九十二年十一月九日亦自馬尼拉市搭乘中華
    航空公司ＣＩ六三二號班機返臺，跟蹤監看戊○○，俾確認戊○○通關無礙，俟
    戊○○順利出關自行攜帶行李搭乘計程車離開機場後，丙○○即搭乘前來接應之
    丁○○所駕駛車牌號碼Ｇ六－○九六二號自用小客車至臺北縣三重市○○街巷內
    與戊○○會合，由丁○○出面向不知情之戊○○索得分裝在二只塑膠袋內之前開
    夾藏海洛因之牛肉罐頭，惟丙○○尚未依「小鄭」指示將共同運輸之前開海洛因
    交付他人，即與丁○○於九十二年十一月九日下午二時二十分許，在臺北縣三重
    市○○○路二四三號「亞蘭德倫美食館」內為法務部調查局北部地區機動工作組
    查獲，且扣得「小鄭」所有夾藏海洛因十包之「ＰＵＲＥＦＯＯＤＳ　ＣＯＲＮ
    ＥＤ　ＢＥＥＦ」罐頭十只（其內海洛因淨重合計為二千六百九十四公克、純度
    為百分之七十六點一二、純質淨重合計為二千零五十點六七公克）、承裝前開夾
    藏海洛因之牛肉罐頭之塑膠袋二只、丙○○所有供運輸走私毒品聯絡之用之00
    00000000號行動電話一具、0000000000號行動電話一具、0
    000000000號行動電話一具，及丁○○所有供運輸走私毒品聯絡之用之
    0000000000號行動電話一具、0000000000號行動電話一具
    、預備供聯絡用之0000000000號臺灣大哥大行動電話易付卡一片、以
    及指示戊○○購買罐頭之紙條一張等。
二、案經法務部調查局北部地區機動工作組移送臺灣板橋地方法院檢察署檢察官偵查
    起訴。
    理      由
一、認定犯罪事實所憑證據及理由：
（一）右揭事實，業據共同被告丁○○於調查局詢問及甲○審理時供證歷歷（見九十
      二年度偵字第二○六二七號偵查卷第十二頁至第十六頁反面、甲○九十三年二
      月十六日審判筆錄），核與證人戊○○證稱伊係應丁○○之詢問，同意赴菲律
      賓陪客人，丁○○便指示伊辦理簽證及訂購九十二年十一月七日前往菲律賓之
      機票，伊到達菲律賓，即有叫ＴＯＮＮＹ之男子來接機，帶伊到馬尼拉市的「
      ＡＢＣ」飯店住宿，九十二年十一月八日客人ＭＩＣＫＥＡＬ與ＴＯＮＮＹ一
      起來到飯店，伊隨之一起去吃飯、逛街，吃完飯後，就去一家大型購物商場購
      物，因為丁○○在出國前有拿給伊寫有罐頭廠牌之紙條，要我去菲律賓時，買
      十罐該品牌罐頭及數包芒果乾回來，所以在購物商場時，伊即依紙條所載購買
      罐頭，伊尚另購其他食品，ＭＩＣＫＥＡＬ也買了食品罐頭、幾包芒果乾及咖
      啡糖，買完後，ＴＯＮＮＹ跟購物商場服務生拿著伊及ＭＩＣＫＥＡＬ買的罐
      頭前往停車場，伊與ＭＩＣＫＥＡＬ繼續在購物商場內閒逛購物，回飯店後，
      伊與ＭＩＣＫＥＡＬ先回房間，把所買的罐頭等物品留給ＴＯＮＮＹ及服務生
      ，俟伊拿到所購買的物品，便將之裝在伊行李內，九十二年十一月九日伊在Ｔ
      ＯＮＮＹ的陪同下前往機場，搭乘華航ＣＩ六三二的班機回國；伊於回國後，
      丁○○要伊自己坐計程車回家，伊到達住處巷口時，丁○○就到伊下車處支付
      計程車資，幫伊拿行李回家，伊將其所指定購買之罐頭交其帶走，伊不知其內
      有毒品，伊所購買之食品罐頭，曾有兩次脫離伊視線，由ＴＯＮＮＹ拿走，為
      該罐頭中裝有毒品，要問ＴＯＮＮＹ才清楚等語（見甲○九十三年二月十六日
      審判筆錄及九十二年度偵字第二○六七二號偵查卷第二十二頁至第二十三頁反
      面），及證人即法務部調查局北部地區機動工作組調查員乙○○結證稱調查人
      員在中正機場入境口辨認出被告丙○○，尾隨其經過證照查驗及海關，被告丙○○於通過證照查驗前，曾反覆徘徊及使用行動電話，及朝戊○○處目視多次
      ，其於通過海關後，直接去小客車上車處，搭乘丁○○所駕駛車牌號碼Ｇ六－
      ○九六二號小客車，該車在高度公路以平均時速一百二十公里速率行駛，一路
      蛇行變換車道，在三重下交流道，行駛到正義北路及安慶街口找停車位停車，
      戊○○於當日下午一時五十分許搭乘計程車抵達正義北路及安慶街口，丁○○
      及丙○○已在該處等候，並由丁○○上前跟戊○○接觸，幫戊○○拖著行李一
      起走入安慶街一一○號，過了七、八分鐘後，丁○○從該處走出來，手上提著
      二袋塑膠袋，伊目視判斷塑膠袋裡面裝著罐狀物，丁○○與丙○○二人在臺北
      縣三重市○○○路二四三號亞蘭德倫美食館內，由丙○○把二袋分開來，比較
      大袋的放在自己的前面，比較小袋的放在丁○○前面，經研判與事先獲得的情
      資相符，疑似毒品之物品也已進入丁○○、丙○○等管領中，請示緝毒中心及
      檢察官後進入前開美食館出示身份逮捕渠二人，並見放置罐頭數量較多之袋子
      放在鄰近丙○○之處，另一較小之袋子是靠在丁○○那一側；丙○○於接受詢
      問時原本完全否認，其後經辦案人員鼓勵，及聞毒品條例有關查獲共犯可以減
      輕其刑等有利被告之相關規定後，同意自白，表示願意跟小鄭連絡，以套取進
      一步的情報，辦案人員於是允許其以自己之行動電話與小鄭通話，對話的過程
      大約是「小鄭」問其為何之前沒有接電話，丙○○答稱在睡覺，「小鄭」詢問
      其收到毒品的數量，丙○○回答收到約二千包，一包應該是指一公克毒品的意
      思，而扣案的毒品確實也有二千多公克，丙○○在電話尚詢問是上次那一個嗎
      ？並說電話忘了，要求「小鄭」以簡訊提供聯絡之電話號碼，電話切斷後沒過
      多久，丙○○就收到一封簡訊，丙○○看了簡訊說「小鄭」要其今晚先交一份
      ，就是先交四罐出去給綽號「小左」之人，電話是0000000000號，
      交貨方式是丙○○將毒品拿到加州健身中心統領店，買一把號碼鎖，把毒品放
      在置物櫃內上鎖，然後把置物櫃及號碼鎖號碼回報給「小鄭」等語（見甲○九
      十三年五月十三日審判筆錄），以及被告丙○○於調查局詢問時所供本案查獲
      之牛肉罐頭內所夾藏之海洛因，乃伊在泰國之年約三十餘歲男性友人「小鄭」
      安排從菲律賓走私來臺，丁○○係伊找來幫忙「小鄭」，賺點外快，今年十一
      月初，「小鄭」來電說召伊及丁○○到泰國，伊及丁○○於十一月四日搭乘華
      航ＣＩ六九五班機飛往曼谷，十一月六日「小鄭」叫丁○○先飛回臺灣，並出
      示這次的帶貨女子照片給伊看，說她會在十一月九日搭乘華航ＣＩ六三二班機
      、從菲律賓的馬尼拉飛回桃園中正機場，要伊搭同班飛機監看，抵達後由丁○○前往拿貨、再交給伊負責轉手；伊依指示於十一月六日搭機自曼谷前往馬尼
      拉，今日（九十二年十一月九日）再與該女子搭乘同一班ＣＩ六三二華航班機
      ，於下午十二時五十分到達中正機場，伊一路尾隨該名帶貨女子，確認她沒有
      被查獲，出關後丁○○駕駛其所有之Ｇ六－○九六二銀色福特轎車來接伊，直
      接開往臺北縣三重市○○○路一帶，等到該名女子搭計程車抵達，丁○○上前
      與她會面，一起走入安慶街巷內，伊則將車停好，進入三重市○○○路二四三
      號「亞蘭德倫美食館」吃飯，稍後丁○○提著夾藏非法物品之牛肉罐頭到餐廳
      會合即被查獲，「小鄭」原本命伊於今晚將其中四罐罐頭轉交給綽號「小左」
      之男子，另外六罐要交給何人，尚待「小鄭」通知等語（見九十二年度偵字第
      二○六七二號偵查卷第三頁至第四頁），俱無不符，堪信屬實。
（二）又由證人乙○○前開關於被告丙○○與「小鄭」間電話對話之證言提及「小鄭
      」詢問丙○○收到毒品的數量，丙○○回答收到約二千包，一包應該是指一公
      克毒品等語，參合共同被告丁○○就其取得戊○○攜返臺灣之毒品之前後經過
      情形所供依原定接貨模式，伊本不應該去接丙○○，但是因為丙○○的車子壞
      掉，所以伊今天（九十二年十一月九日）中午才會去機場接他，然後再依計畫
      至戊○○在三重的住所取貨，取貨時，丙○○就在戊○○住所對面的亞蘭德倫
      美食館內等待，伊取得戊○○自菲律賓帶回內含毒品之罐頭後，隨即至前述美
      食館將該批藏有毒品之罐頭交給丙○○，經丙○○辨認後，取走十罐罐頭，將
      其餘沒有藏匿毒品之罐頭等物品交給伊等語（見九十二年度偵字第二○六七二
      號偵查卷第十二頁及第十二頁反面），以及被告丙○○迭於調查局詢問及檢察
      官訊問時供承戊○○攜入臺灣之夾藏海洛因牛肉罐頭，係由丁○○出面找戊○○拿，到手後再交給伊負責轉手等語（見九十二年度偵字第二○六七二號偵查
      卷第三頁至第五頁及第六十頁反面至第六十一頁），均證明被告丙○○於本件
      運輸第一級毒品海洛因走私進口犯行中，非僅於戊○○自菲律賓搭機返回臺灣
      之旅程中執行監視之任務而已，依其與小鄭、丁○○等事前議定之計畫，丙○○顯然尚承擔將走私抵臺之海洛因轉交他人之工作無疑。
（三）被告丙○○與共同被告丁○○於調查局接受詢問時，咸無遭受不法取供之情形
      ，亦據渠二人一致供明（見甲○九十二年十二月十六日準備程序筆錄），足見
      被告丙○○及共同被告丁○○於調查局詢問時不利於己之陳述，均無何任意性
      之瑕疵可指。
（四）右揭事實，並有丁○○及丙○○
      超搭乘ＣＩ六三二號班機入境紀錄查詢表、戊○○搭乘ＣＩ六三二號班機入境
      紀錄查詢表、丁○○入出境查詢結果等存卷，及「ＰＵＲＥＦＯＯＤＳ　ＣＯ
      ＲＮＥＤ　ＢＥＥＦ」罐頭十只、承裝前開罐頭之塑膠袋二只、海洛因十包、
      0000000000號行動電話一具、0000000000號行動電話一
      具、0000000000號臺灣大哥大行動電話易付卡一片、000000
      0000號行動電話一具、0000000000號行動電話一具、0000
      000000號行動電話一具、丁○○指示戊○○購買牛肉罐頭之紙條一張等
      扣案可資佐證。
（五）扣案「ＰＵＲＥＦＯＯＤＳ　ＣＯＲＮＥＤ　ＢＥＥＦ」罐頭十只，其內所夾
      藏十包粉末，經鑑驗結果均為第一級毒品海洛因無訛，其中五包淨重一千三百
      七十六點五公克、純度百分之七十六點一二、純質淨重一千零四十七點七九公
      克，其餘五包淨重一千三百十七點五公克、純度百分之七十六點一二公克、純
      質淨重一千零二點八八公克，有法務部調查局九十二年十一月二十六日調科壹
      字第○六○○○七六九七號及九十二年十一月二十六日調科壹字第○六○○○
      七六九八號鑑定通知書在卷可憑，兩者相加後可知扣案海洛因十包，其淨重合
      計應為二千六百九十四公克、純度均為百分之七十六點一二、純質淨重合計為
      二千零五十點六七公克。
（六）又非法製造、運輸、販賣、持有第一級毒品海洛因等行為，各國法制均懸為厲
      禁，查緝甚嚴，亦導致其非法交易價格昂貴，如有交付他人運輸之需，必囑運
      關偵知，尚有遭循線查獲之虞，本件綽號「小鄭」者雖利用不知情之戊○○走
      私運輸第一級毒品海洛因進入我國臺灣地區，但由丁○○在臺以伴遊名義招募
      不知情之戊○○赴菲律賓，另有專人在菲律賓接應戊○○，伺機將夾藏毒品之
      罐頭掉包，俾不知情之戊○○不察而將毒品走私運送至臺灣地區，並囑被告丙○○於戊○○返臺途中隨行監看，並於入境臺灣後，擬再由丙○○將毒品轉交
      他人，丙○○及丁○○二人尚於事前親赴泰國與「小鄭」會面，而非以電話通
      訊，足見渠等計畫周備，分工細密，且丙○○身負監看及轉交等重任，「小鄭
      」豈有不將運輸之物品為海洛因此一重要內容面告丙○○，而任其懵懂從事之
      理﹖否則何庸將丙○○召至泰國﹖參以本次運輸之第一級毒品海洛因淨重達二
      千六百九十四公克，價值不菲，丙○○亦迭次供認其知戊○○所運送者為非法
      物品、違禁物，或稱知道該批貨物有問題等語（見九十二年度偵字第二○六七
      二號偵查卷第四頁反面、第六十一頁反面、甲○九十二年十二月六日準備程序
      筆錄），足認被告丙○○事前對於戊○○走私運送之物品為第一級毒品海洛因
      ，應有明確之認識，其於坦言知悉戊○○所運送者為非法物品、違禁物，或稱
      知道該批貨物有問題時，猶飾稱不知為海洛因云云，無非避重就輕之詞，無以
      信實，難以資為有利於被告丙○○事實認定之論據。
（七）綜上，本案事證明確，被告犯行堪予認定，應依法論科。
二、對於被告辯解，甲○之判斷：
（一）被告丙○○於甲○審理時固不諱將共同被告丁○○介紹予綽號「小鄭」之成年
      菲律賓馬尼拉市後，與戊○○同乘中華航空公司ＣＩ六三二號班機返回臺灣，
      然辯稱：「小鄭」稱於十月間在菲律賓有一位臺灣過去的馬先生因偽鈔案遭逮
      捕，並提供戊○○相片供伊辨認，囑咐伊至菲律賓察看馬先生之友人戊○○是
      否確實回臺灣，或跑去別的地方，且要伊尾隨戊○○搭同一班飛機從菲律賓回
      來臺灣，及注意何人至機場接戊○○，順便把車號記下來，但未提及戊○○攜
      帶何物品，伊對於戊○○帶回臺灣之牛肉罐頭內夾藏有走私入境之毒品一事毫
      不知情，又丁○○本來是要到機場接戊○○，伊係返抵臺灣後臨時電召丁○○
      前來接機，丁○○才改變原意搭載伊離開機場，伊上車後丁○○表示要去向朋
      友拿東西，伊因此隨行至三重，到達三重後丁○○下車去拿東西，伊將丁○○
      之車子停妥後，獨自先行進入亞蘭德倫美食館用餐，嗣見丁○○提著袋子進入
      美食館與伊會合，將袋子放在桌上，伊才知道有二個袋子，但不知道袋內罐頭
      裡面是什麼東西，而將毒品轉交他人，亦係接受調查人員詢問時接聽「小鄭」
      電話後才知悉云云。
（二）第查：被告丙○○於甲○準備程序伊始，係辯稱「小鄭」是年約三十餘歲之男
      子，要伊及丁○○去泰國的目的，是要伊等看著一名年齡姓名不詳女子由泰國
      飛菲律賓再轉回臺灣，看看該女子進臺灣海關有沒有問題，如果該女子在臺灣
      海關被攔下來，伊就打電話通知「小鄭」，伊是在菲律賓機場候機室與該女子
      碰面，嗣該女子在臺灣通關沒有問題，通關之後就各走各的，後來丁○○開車
      來機場接我們，伊與「小鄭」於九十二年三月認識的，交情普通，「小鄭」平
      常都待在泰國，其自稱從事木材家具生意，應該是製造業，又伊不知帶進來的
      東西裡面有海洛因，這次去泰國的時候，伊曾向「小鄭」詢問過該女子是否有
      問題，為何擔心她通關時會被攔下來，「小鄭」於九十二年四、五月間曾介紹
      一位馬先生給伊認識，「小鄭」稱馬先生是製作偽鈔的，並表示要帶回臺灣的
      東西裡有馬先生的東西，要伊不要多過問，伊在泰國時已知該位馬先生因為犯
      罪判刑被引渡回臺灣，當時伊知道那批東西是有問題的，所以才要看著是否在
      海關被攔下來，但不清楚究竟問題有多嚴重，伊猜想可能是偽造偽鈔需要使用
      的防偽線云云（見甲○九十二年十二月六日準備程序筆錄），其後又改稱伊是
      在不知情的狀況下受「小鄭」欺騙，其表示願意幫伊付泰國到菲律賓，及菲律
      賓到臺灣的機票及食宿費用，指定伊搭乘固定的班機，在菲律賓回臺灣的時候
      ，依其事先提供之照片，要伊找到該女子，尾隨該女子過海關，以及注意是搭
      乘哪一種交通工具離開中正機場，然後以電話告訴「小鄭」，回程的時候丁○○到桃園中正機場來接伊，至於為什麼要這樣做，伊問過「小鄭」，但「小鄭
      」沒有告訴伊云云（見甲○九十三年一月十九日準備程序筆錄），於審判程序
      中曾甫表示願意認罪，旋即辯稱伊不知丁○○送伴遊小姐去菲律賓，伊現在看
      過筆錄才知道，伊去菲律賓的時候曾打電話給丁○○，叫丁○○來接伊，丁○○開車接伊到三重稱有事情要去辦，伊肚子餓，所以就自行到亞蘭德倫美食館
      吃東西，伊不知道丁○○去接應誰，只知道有名女子要從菲律賓回臺灣，「小
      鄭」說該女子是一位馬先生的朋友，但馬先生被抓了，所以該女子要回臺灣，
      伊也不知道該女子要帶東西，在本案發生前「小鄭」以開玩笑的口吻說要伊看
      一下，這次只有叫伊單純監看，沒有說要拿東西進來云云（見甲○九十三年二
      月十六日審判筆錄），綜覈被告歷次辯解，除不知「小鄭」利用戊○○走私，
      運輸毒品海洛因進入臺灣乙節無何二致外，其餘內容前後不一其詞，出入甚鉅
      ，非無瑕疵可指，已難遽予信實；抑且「小鄭」既知戊○○返臺之日期及所搭
      乘之班機，如依被告丙○○所辯僅欲確認戊○○是否返臺，及察知何人接走戊○○，「小鄭」屆時派人在桃園中正機場守候即足，何庸大費周章，出資召請
      丙○○、丁○○由臺赴泰，及遣丙○○至菲律賓監視戊○○返臺﹖尤見其所辯
      顯然違背人情事理之常，殊難置信。
（三）復次，被告丙○○早於調查局詢問時，即就其結識「小鄭」之經過情形，及為
      「小鄭」工作之內容係監看走私非法物品者通關是否無礙等情供承綦詳，其稱
      伊於九十二年年三月間至泰國芭達雅遊玩時認識自稱「小鄭」之臺灣同鄉，「
      小鄭」於數日後主動問伊想不想賺外快，並表示伊在當地有一些非法生意，如
      印製假鈔（包括美金、日幣）等運回臺灣，倘伊願意在運送過程中把風、監看
      ，可取得酬勞，伊認為幫忙把風關係不大就答應了，後來「小鄭」說需要人手
      ，伊於四、五月間介紹朋友丁○○給「小鄭」認識，一起參與此事賺取外快，
      「小鄭」會交代何日由何女子搭乘某班飛機走私非法貨品到臺灣，命伊搭同一
      班飛機在旁監看，注意過海關時有沒有被攔查、或被治安單位查獲，一直陪到
      帶貨人出機場為止，伊雖不知帶貨女子之姓名，但「小鄭」會提供相片以利辨
      認，其間所需之機票及住宿費用等，均由伊與丁○○使用信用卡墊支，再由「
      小鄭」償付新臺幣或外幣現金，「小鄭」除負擔伊機票旅館吃住等實際費用外
      ，伊我與丁○○每次尚可另外取得到各新臺幣三萬元的酬勞，九十二年十一月
      初「小鄭」來電說有事，叫伊和丁○○去泰國，伊與丁○○就於十一月四日搭
      乘華航ＣＩ六九五班機飛往曼谷，「小鄭」於十一月六日叫丁○○先飛回臺灣
      ，並出示這次的帶貨女子照片給伊看，說該名女子會在十一月九日搭乘華航Ｃ
      Ｉ六三二班機從菲律賓馬尼拉飛回桃園中正機場，要伊搭同班飛機監看，抵達
      後由丁○○前往拿貨，再交給伊負責轉手等語（見九十二年度偵字第二○六七
      二號偵查卷第三頁至第五頁），於偵查中復供明扣案夾藏有毒品海洛因之罐頭
      ，乃是戊○○帶入臺灣，經丁○○交給伊，伊等候取貨電話以便轉交者等語（
      見第九十二年度偵字第二○六七二號偵查卷第六十頁反面至第六十一頁），而
      其於調查局詢問時不利於自己及共同被告丁○○之供述，於任意性又無瑕疵，
      且與共同被告丁○○之供證、及證人戊○○、乙○○等證言核無不合，亦如前
      述，益徵其事後翻異前供所為辯解，與事實不符，無非推諉卸責之詞，不能採
      信。
（四）被告於最後審理時，始聲請傳喚「亞蘭德倫美食館」負責人證明其係先行進入
      前開美食館內用餐，而非與共同被告丁○○一同進入，惟除未依刑事訴訟法第
      一百六十三條之一第一項第二款規定以書狀具體記載聲請傳喚之證人之姓名、
      性別、住居所及預期詰問所需之時間外，尚供明不知其姓名、住居所，甲○無
      從傳喚調查，且被告事前對於戊○○走私運送之物品為第一級毒品海洛因，應
      有明確認識之事實，已臻明瞭，亦經論證如前，其於毒品海洛因走私運輸進入
      臺灣地區後，是否先行獨自進入「亞蘭德倫美食館」用餐，與其主觀上是否有
      運輸、走私第一級毒品海洛因進入我國國境之犯意聯絡，客觀上有無行為之分
      擔，皆無重要關係，沒有再調查之必要，是未予傳喚，併此陳明。
三、論罪科刑之理由：
（一）按海洛因屬於毒品危害防制條例第二條第二項所列之第一級毒品；且經行政院
      公告為「甲類第四級之管制進出口物品」，被告丙○○未經許可，擅自將行政
      院公告管制之第一級毒品海洛因自國外私運進入我國國境，係犯毒品危害防制
      條例第四條第一項之運輸第一級毒品罪及懲治走私條例第二條第一項之私運管
      制物品進口罪。被告利用不知情之戊○○為前開犯行，為間接正犯；被告就所
      犯各罪，與共同被告丁○○、成年男子「小鄭」、成年男子「ＴＯＮＮＹ」等
      人間，有犯意之聯絡及行為之分擔，皆為共同正犯。被告犯前開二罪名，乃以
      一行為而同時觸犯之，為想像競合犯，應依刑法第五十五條規定，從一較重之
      運輸第一級毒品罪處斷。被告非法持有第一級毒品海洛因之低度行為為運輸毒
      品之高度行為所吸收，不另論罪。
（二）次按毒品危害防制條例於九十二年七月九日經總統令公布修正全文，並於被告
      行為後之九十三年一月九日施行生效，毒品危害防制條例第四條增訂製造、運
      輸、販賣第四級毒品者之刑事處罰，原第四項、第五項則順延移列第五項、第
      六項，惟關於運輸第一級毒品之刑罰規定，不論條次、犯罪構成要件、法定刑
      度均無變更，同法第十八條第一項前段關於沒收銷燬查獲毒品之規定，修正明
      定為查獲之第一、二級毒品沒收銷燬之，比較新舊法結果，修正後之新法於被
      告無何不利，依刑法第二條第一項前段規定，本件運輸毒品犯行應適用裁判時
      之新法即修正後之毒品危害防制條例處罰，本判決所稱之毒品危害防制條例均
      指修正後之新法，不另註記；此外，檢察官移請併案審理部分（九十二年度偵
      字第二一五九四號），與本案起訴之犯罪事實相同，已為起訴效力所及，均附
      此敘明。
（三）爰審酌被告丙○○正值壯年，本可憑其才智能力，循正當途徑賺取所需，依其
      專科畢業（德明商專財稅科畢業，見調查筆錄人別欄註記）之智識程度，亦可
      認識毒品戕害國民健康至鉅，販賣、運輸、施用、持有毒品等行為均為法所不
      容，販賣及運輸走私毒品進口等行為尤經法令懸為厲禁，且為萬國公罪，其猶
      心存僥倖，不知戒懼，貪取私利，與他人分工私運毒品進口，甚為可訾，應予
      非難，兼衡被告私運進口之毒品數量非微，倘流入市面，勢將助長毒品之氾濫
      ，不僅侵害國民健康，亦將削弱國力，破壞社會秩序，及被告前無科刑之紀錄
      （見卷內臺灣高等法院被告全國前案紀錄表），尚無因本次犯行而以死刑使之
      與世永久隔絕之必要，以及其犯後推諉卸責，未見衷心悛悔之態度等一切情狀
      ，量處如主文所示之刑，並依刑法第三十七條第一項規定宣告褫奪公權終身，
      資為懲儆。
（四）扣案第一級毒品海洛因十包（淨重合計為二千六百九十四公克、純度均為百分
      之七十六點一二、純質淨重合計為二千零五十點六七公克），係查獲之第一級
      毒品，不問屬於何人所有，均應依毒品危害防制條例第十八條第一項前段規定
      沒收銷燬。扣案夾藏前開毒品之「ＰＵＲＥＦＯＯＤＳ　ＣＯＲＮＥＤ　ＢＥ
      ＥＦ」罐頭十只，為「小鄭」所提供者，塑膠袋二只，為不知情之戊○○承裝
      前開罐頭，且連同前開罐頭一併移交共同被告丁○○者，已據被告丙○○供明
      （見九十二年度偵字第二○六七二號偵查卷第三頁、第五頁反面、第六十頁反
      面至第六十一頁，而丁○○又係代「小鄭」收受承裝在塑膠袋內夾藏有海洛因
      之罐頭，堪認上開物品均屬「小鄭」所有供運輸走私毒品所用之物，扣案00
      00000000號行動電話一具、0000000000號行動電話一具、
      暨0000000000號行動電話一具等為被告丙○○所有，000000
      0000號行動電話一具、0000000000號行動電話一具係共同被告
      丁○○所有，均供運輸走私毒品聯絡之用，0000000000號臺灣大哥
      大行動電話易付卡一片，屬被告丁○○所有，且預備供運輸走私毒品聯絡之用
      ，用以指示戊○○購買牛肉罐頭之紙條一張為共同被告丁○○所有，供運輸走
      私毒品所用之物，亦據被告丙○○、共同被告丁○○、證人戊○○一致陳明（
      見九十二年度偵字第二○六七二號偵查卷第五頁反面、第十四頁及該頁反面、
      第十五頁、第二十四頁、甲○九十三年二月十六日審判筆錄），除前開易付卡
      為預備供犯罪之物，應依刑法第三十八條第一項第二款規定沒收外，其餘物品
      應依毒品危害防制條例第十九條第一項前段規定宣告沒收，又上開品既經扣案
      ，且於裁判時仍存在且扣押中，即無「全部或一部不能沒收」之情形，逕諭知
      沒收即足。此外公訴人未具體指明被告有何因犯罪所得之財物，亦未舉出相關
      事證以供調查，不能認定被告確有因運輸毒品取得財物，及其數額或價額，自
      無從就此為沒收之宣告；被告等被查獲時，雖尚有記事本一本、黃瑞嶙
      一張、林明慧
      丁○○均否認屬本件犯行所用之物，亦無事證足認為供本案犯罪或預備供犯罪
      所用之物，或本案犯罪所得者，即無從附隨於本案而為何從刑之諭知，均併此
      指明。
據上論結，應依刑事訴訟法第二百九十九條第一項，毒品危害防制條例第四條第一項
、第十八條第一項前段、第十九條第一項，懲治走私條例第二條第一項，刑法第十一
條前段、第二條第一項前段、第二十八條、第五十五條、第三十七條第一項、第三十
八條第一項第二款，判決如主文。
本案經檢察官游鉦添到庭執行職務。
中      華      民      國    九十三    年      五      月    三十一    日
                                  臺灣板橋地方法院刑事第九庭
                                      審判長法  官  蔡 新 毅
                                            法  官  黎 錦 福
                                            法  官  林 海 祥
右正本證明與原本無異。
如不服本判決，應於判決送達後十日內，向甲○提出上訴狀。
                                            書記官  謝 麗 秋
中      華      民      國    九十三    年      五      月    三十一    日
※附錄本案論罪科刑主要法條全文※
毒品危害防制條例第四條第一項：
製造、運輸、販賣第一級毒品者，處死刑或無期徒刑；處無期徒刑者，得併科新台幣
一千萬元以下罰金。
懲治走私條例第二條第一項：
私運管制物品進口、出口逾公告數額者，處七年以下有期徒刑，得併科新臺幣三百萬
元以下罰金。
